【裁判字號】    95,小上,79
【裁判日期】    951018
【裁判案由】    損害賠償
【裁判全文】
臺灣臺中地方法院民事裁定
上  訴  人  乙○○
被上訴人    甲○○
上列當事人間請求給付服務費事件，上訴人對於中華民國95年9
月8日本院沙鹿簡易庭95年度中小字第757號第一審判決提起上訴
，本院裁定如下：
    主    文
上訴駁回。
第二審訴訟費用新台幣壹仟伍佰元由上訴人負擔。
    理    由
一、本件上訴意旨略以：被上訴人在原審所指堆高機往後移至對
    向來車道，致其無法閃避所言非屬實，因貨車停放路邊，堆
    高機作業範圍以實際操作，絕不可能超越馬路中心線，且被
    上訴人碰及堆高機之牙（二支鐵管），可見被上訴人是從貨
    車與堆高機中間穿越，而非上訴人天色已晚時，未設置警告
    標誌所致。被上訴人因機車速度太快而無法從堆高機後方通
    過，此為被上訴人之過失所致。又事發後，被上訴人身體並
    無不適，僅嘴唇擦傷流血，機車亦無損壞，上訴人太太並帶
    被上訴人至醫院就診。上訴人前往醫院探視時被上訴人開口
    要新台幣（下同）八萬元賠償，經協商後兩造以五萬元和解
    ，數日後經太太告知被上訴人只有皮外受傷，只要抹藥即可
    ，始知受騙等語，並聲明：(一)原判決廢棄。(二)被上訴人在第
    一審之訴及假執行之聲請均駁回。
二、按對於小額程序之第一審裁判之上訴，非以其違背法令為理
    由，不得為之，又上訴狀應記載上訴理由，並表明原判決所
    違背之法令及其具體內容，依訴訟資料可認原判決有違背法
    令之具體事實，民事訴訟法第四百三十六條之二四第二項及
    第四百三十六條之二五分別定有明文。是當事人對於小額程
    序之第一審判決提起上訴，以第一審判決有不適用法規或適
    用不當為理由時，其上訴狀或理由書應有具體之指摘，否則
    其上訴即難認為合法。
三、經查本件上訴人對本院台中簡易庭所為之小額訴訟第一審判
    決提起上訴。固具狀記載上訴理由，但未具體指摘原判決所
    違背之法令及其具體內容，此有聲明上訴狀一件附卷可稽，
    則依民事訴訟法第四百三十六條之三二第二項準用同法第四
    百七十一條第一項之規定，上訴人之上訴自難認為合法，並
    毋庸命其補正，應予駁回。
四、依民事訴訟法第四百三十六條之三二第一項準用同法第四百
    三十六條之十九規定，第二審法院為訴訟費用之裁判時，應
    確定其訴訟費用額，爰確定如主文第二項所示金額。
四、據上論結，本件上訴為不合法，依民事訴訟法第四百三十六
    條之三二第一項、第二項、第四百七十一條第一項、第四百
    四十四條第一項前段、第九十五條、第七十八條、第四百三
    十六條之十九第一項，裁定如主文。
中    華    民    國    95    年    10    月    18    日
                        民事第二庭  審判長法官  許冰芬
                                          法官  劉正中
                                          法官  陳春長
正本證明與原本無異。
本件不得上訴
中    華    民    國    95    年    10    月    18    日
                                          書記官


司法院資訊處製作；財團法人民間司法改革基金會備份。
